臺灣宜蘭地方法院刑事判決　　　　　　　 94年度訴字第410號
公　訴　人　臺灣宜蘭地方法院檢察署檢察官
被　　　告　甲○○
上列被告因毒品危害防制條例案件，經檢察官提起公訴（94年度
毒偵字第891、901號、94年度發查毒偵字第8號），嗣於本院準
備程序進行中，被告先就被訴事實為有罪之陳述，經裁定進行簡
式審判程序，本院判決如下：
    主  文
甲○○連續施用第一級毒品，處有期徒刑拾月，扣案之第一級毒
品海洛因壹包（驗餘後淨重零點零壹公克）沒收銷燬之；注射針
筒壹支、提撥管壹支均沒收。又連續施用第二級毒品，處有期徒
刑肆月。應執行有期徒刑壹年，扣案之第一級毒品海洛因壹包（
驗餘後淨重零點零壹公克）沒收銷燬之；注射針筒壹支、提撥管
壹支均沒收。
    事  實
一、甲○○前因施用毒品案件，經送觀察、勒戒後，認為無繼續
    施用毒品之傾向，而於民國91年11月8日執行完畢釋放，並
    經臺灣宜蘭地方法院檢察署檢察官於同日以91年度毒偵緝字
    第106號為不起訴處分確定。詎其猶不知悔改，明知海洛因
    、安非他命分別為毒品危害防制條例第2條第2項第1、2款所
    規定之第一、二級毒品，不得擅自施用，竟仍於前開觀察、
    勒戒執行完畢釋放後五年內，基於施用第一級毒品海洛因之
    概括犯意，於94年1月上旬某日起，至94年7月18日19時止，
    在宜蘭縣蘇澳鎮○○路40號住處及蘇澳地區公園內公共廁所
    等地，以將海洛因摻水置入注射針筒內，再將之注射入體內
    之方式，連續施用第一級毒品海洛因多次（約3週施用1次）
    。另又基於施用第二級毒品安非他命之概括犯意，自94年1
    月上旬某日起，至94年6月20日晚間某時止，在宜蘭縣蘇澳
    鎮○○路40號住處內，以將安非他命置於玻璃吸食器內用火
    燒烤，再吸食其所生煙霧之方式，連續施用第二級毒品安非
    他命多次（約2週施用1次）。嗣分別於94年4月27日14時許
    ，在宜蘭縣蘇澳鎮榮民醫院附近、同年6月22日22時35分許
    ，在宜蘭縣警察局蘇澳分局內、同年7月21日22時40分許，
    在宜蘭縣宜蘭市宜蘭醫院816室內，為警查獲，並於94年7月
    21日扣得第一級毒品海洛因1包（驗餘後淨重0.01公克）及
    其所有、供施用第一級毒品海洛因所用之注射針筒1支、提
    撥管1支。
二、案經宜蘭縣警察局、宜蘭縣警察局宜蘭分局、宜蘭縣警察局
    蘇澳分局移請臺灣宜蘭地方法院檢察署檢察官偵查起訴，嗣
    於本院準備程序進行中，被告先就被訴事實為有罪之陳述，
    經裁定進行簡式審判程序。
    理  由
一、上揭犯罪事實，業據被告甲○○於警詢、檢察官偵訊及本院
    審理時坦承不諱，且其歷次為警查獲後所採之尿液，經送檢
    驗結果，均分別呈嗎啡、可待因、安非他命、甲基安非他命
    陽性反應之事實，亦有宜蘭縣警察局宜蘭分局尿液檢體採集
    對照登記簿1件、宜蘭縣警察局蘇澳分局查獲毒品案件採取
    嫌疑人尿液送驗姓名編號對照表2件、慈濟大學濫用藥物檢
    驗中心檢驗總表3件在卷可稽，復有第一級毒品海洛因1包（
    驗餘後淨重0.01公克）及被告所有供施用第一級毒品海洛因
    所用之注射針筒1支、提撥管1支扣案可資佐證。又被告為警
    查獲時扣案之1包白粉，經檢驗結果為第一級毒品海洛因（
    驗餘後淨重0.01公克）之事實，亦有法務部調查局調科壹字
    第300001337號鑑驗通知書1紙附卷可稽。此外。被告前因施
    用毒品案件，經送觀察、勒戒後，認為無繼續施用毒品之傾
    向，而於91年11月8日執行完畢釋放，並經臺灣宜蘭地方法
    院檢察署檢察官於同日以91年度毒偵緝字第106號為不起訴
    處分確定等情，亦有全國施用毒品案件紀錄表、法務部全國
    檢察官線上查詢刑案人犯在監所最新資料報表、臺灣高等法
    院被告前案紀錄表各1件附卷可佐。依此，足徵被告上開自
    白確與事實相符，其於觀察、勒戒執行完畢釋放後，五年內
    再犯本案連續施用第一、二級毒品罪之事證已臻明確，其犯
    行堪予認定，應依法論科。
二、查海洛因、安非他命分別為毒品危害防制條例第2條第2項第
    1、2款所規定之第一、二級毒品，不得擅自施用，故核被告
    施用海洛因、安非他命之行為，分別係犯毒品危害防制條例
    第10條第1項之施用第一級毒品罪、同條第2項之施用第二級
    毒品罪。其多次施用行為前後持有第一級毒品海洛因、第二
    級毒品安非他命之低度行為，分別為其施用之高度行為所吸
    收，均不另論罪。另被告多次施用第一級毒品海洛因、第二
    級毒品安非他命之行為，均時間緊接，方法相同，分別觸犯
    構成要件相同之罪名，顯均係基於概括犯意反覆為之，均應
    依連續犯之規定論以一罪，並均依法加重其刑。又其所犯上
    開連續施用第一級毒品罪及連續施用第二級毒品罪二罪間，
    犯意各別，行為互殊，應予分論併罰。爰審酌被告之素行、
    智識程度；犯罪之動機、目的、手段；前已經觀察勒戒，仍
    不知悔改，復繼續沾染毒品惡習，其施用毒品行為對於自身
    及社會所造成之危害程度非輕；分別施用第一、二級毒品之
    犯罪態樣及施用之次數、頻率；犯後已坦承犯行，態度尚佳
    等一切情狀，分別量處如主文所示之刑，並定其應執行之刑
    ，以示警懲。扣案之第一級毒品海洛因1包（驗餘後淨重0.0
    1公克），不問是否屬於被告所有，均應依毒品危害防制條
    例第18條第1項前段規定，宣告沒收銷燬之。另扣案之注射
    針筒1支、提撥管1支為被告所有，且為供犯施用第一級毒品
    海洛因所用之物等情，已據被告於檢察官偵訊及本院審理時
    供承明確，均應依刑法第38條第1項第2款之規定，宣告沒收
    之。
據上論斷，應依刑事訴訟法第273條之1第1項、第299條第1項前
段，毒品危害防制條例第10條第1項、第2項、第18條第1項前段
，刑法第11條前段、第56條、第51條第5款、第38條第1項第2款
，判決如主文。
本案經檢察官陳嘉瑜到庭執行職務。
中　　華　　民　　國　　94　　年　　10　　月　　20　　日
                  臺灣宜蘭地方法院刑事第四庭
                      法  官  劉 家 祥
以上正本證明與原本無異。
如不服本判決，應於判決送達後10日內，向本院提出上訴狀（應
附繕本）。
                      書記官  邱 淑 秋
中　　華　　民　　國　　94　　年　　10　　月　　21　　日
附錄本案論罪科刑法條全文：
毒品危害防制條例第10條第1項
施用第一級毒品者，處 6 月以上 5 年以下有期徒刑。
毒品危害防治條例第10條第2項
施用第二級毒品者，處 3 年以下有期徒刑。
